【裁判字號】    97,易,3725
【裁判日期】    970930
【裁判案由】    竊盜
【裁判全文】
臺灣臺中地方法院刑事判決      九十七年度易字第三七二五號
公  訴  人  臺灣臺中地方法院檢察署檢察官
被      告  丙○○
                    之5
上列被告因竊盜案件，經檢察官提起公訴（九十七年度偵字第一
九０九四號），本院判決如下：
    主    文
丙○○竊盜，累犯，處有期徒刑伍月，如易科罰金，以新臺幣壹
仟元折算壹日。
    事    實
一、丙○○（原名陳進坤）前曾於民國九十七年五月十二日，因
    竊盜案件，經本院以九十七年度簡字第四四二號判處有期徒
    刑三月，得易科罰金確定，入監執行後，已於九十七年六月
    十六日縮刑期滿執行完畢。詎仍不知警惕，於九十七年八月
    十四日上午八、九時許（起訴書誤載為上午九時三十分許）
    ，途經址設臺中市○○路一一八巷十八號之臺灣電力股份有
    限公司（以下簡稱臺電公司）訓練場（該訓練場係內無建物
    之空地）外，因見上開訓練場之外圍圍牆有一處已破損而失
    其防閑之作用（該處前已遭不詳人士破壞之圍牆，僅下方低
    矮處尚有片狀圍牆，上方則已無圍牆而可直接跨越而入），
    且其內放置有屬臺電公司所有之輕鋼橫桿等用以教導新進人
    員之教材，因缺款，竟突萌普通竊盜之為自己不法所有意圖
    ，返回其位於臺中市○區○○里○○路四七０巷十八號五樓
    之五住處，騎乘後繫拖車之腳踏車前至上開臺電公司訓練場
    ，站立在前揭已破損之訓練場圍牆外，以自上開已破損之圍
    牆上方彎身並徒手將放置在前揭訓練場內之臺電公司所有之
    輕鋼橫桿四支、橫擔押八支、拉線夾板十支、螺帽十二粒、
    一四０螺栓八支、墊片十片、單眼低壓線架一個、單眼螺栓
    三支、二七０螺栓三支、三五０螺栓二支及二孔鐵片二支（
    總計價值約新臺幣三千元）等物搬至上開拖車上之方式，竊
    取臺電公司所有之前揭物品得逞。嗣其於同日上午九時三十
    分許，在臺中市○○路、永和巷口，正將所竊得之物搬運至
    資源回收場變賣之途中，為警當場發現其拖車上之物品為臺
    電公司所有而查獲。
二、案經臺中市警察局第五分局報請臺灣臺中地方法院檢察署檢
    察官偵查起訴。
    理    由
一、按「除簡式審判程序、簡易程序及第三百七十六條第一款、
    第二款所列之罪之案件外，第一審應行合議審判。」，刑事
    訴訟法第二百八十四條之一定有明文。本件被告丙○○所犯
    係屬刑事訴訟法第三百七十六條第二款所列之罪，爰依法行
    獨任審判。又本件有關以下所引用被告以外之人於審判外之
    言詞或書面陳述，而不符合刑事訴訟法第一百五十九條之一
    至第一百五十九條之四之規定者，業經公訴人及被告於本院
    明示同意作為證據，且均經本院於審理時當庭直接提示而為
    合法之調查，公訴人、被告均未於言詞辯論終結前聲明異議
    ，本院審酌前開證據作成或取得之狀況，並無非法或不當取
    證之情事，且亦無顯不可信之情況，故認為適當而均得以作
    為證據，是前開證據依刑事訴訟法第一百五十九條之五之規
    定，均具有證據能力，先予敘明。
二、訊據被告對於上揭事實坦承不諱，且有證人即臺電公司倉務
    課長乙○○於警、偵訊及本院審理時之證述在卷可稽。又按
    刑法第三百二十一條第一項第二款所謂之門扇、牆垣或其他
    安全設備，係指建築物或防衛建築物之安全而裝設之安全設
    備，是自必與建築物有關者，始屬之【臺灣高等法院八十五
    年度上易字第三四三七號刑事判決意旨、司法院七十二年三
    月三日（七二）廳刑一字第一七七號函復臺灣高等法院意見
    意旨參照】；本件被告竊盜地點即臺電公司訓練場，其外圍
    雖設有圍牆，然該訓練場內係一空地，並無建物等情，已據
    證人乙○○於本院審理時證述明確，且上開圍牆有一處已遭
    不詳人士破壞而失其防閑之作用，亦有現場照片二幀在卷可
    憑，揆之上開說明，該圍牆因非建築物或防衛建築物安全之
    圍牆，故尚非屬刑法第三百二十一條第一項第二款所定之牆
    垣，被告所為應僅成立刑法第三百二十條第一項之普通竊盜
    罪，公訴人起訴書認被告係犯刑法第三百二十一條第一項第
    二款之踰越牆垣竊盜罪嫌，尚有誤會。再被告自承係因缺款
    始為本案之竊盜犯行，足認被告主觀上確有為自己不法所有
    之意圖甚明。此外，復有職務報告書、贓物認領保管單各一
    件及照片七張在卷可佐，本件事證明確，被告犯行洵足認定
    。
三、核被告所為，係犯刑法第三百二十條第一項之普通竊盜罪。
    公訴人認被告係犯刑法第三百二十一條第一項第二款之踰越
    牆垣竊盜罪嫌，尚有誤會，已詳述如前，惟起訴之基本社會
    事實同一，本院自應變更法條加以裁判。再被告前曾於九十
    七年五月十二日，因竊盜案件，經本院以九十七年度簡字第
    四四二號判處有期徒刑三月，得易科罰金確定，入監執行後
    ，已於九十七年六月十六日縮刑期滿執行完畢，有臺灣臺中
    地方法院檢察署刑案資料查註紀錄表、臺灣高等法院被告前
    案紀錄表各一份在卷可考，其於五年以內故意再犯本件有期
    徒刑以上之罪，為累犯，應依刑法第四十七條第一項之規定
    加重其刑。爰審酌被告之素行、犯罪之動機、目的係為圖一
    己之私利、竊盜之手段、所竊得財物之價值、對被害人臺電
    公司所生之損害及其犯罪後之態度等一切情狀，量處如主文
    所示之刑，並諭知易科罰金之折算標準，以示懲儆。
據上論斷，應依刑事訴訟法第二百九十九條第一項前段、第三百
條，刑法第三百二十條第一項、第四十七條第一項、第四十一條
第一項前段，刑法施行法第一條之一第一項、第二項前段，判決
如主文。
本案經檢察官甲○○到庭執行職務
中    華    民    國  九十七  年    九  月    三十    日
                  刑事第十五庭  法  官  李雅俐
上正本證明與原本無異。
如不服本判決，應於收受送達後10日內向本院提出上訴書狀（應
敘述具體理由並附繕本）。
上訴書狀如未敘述理由，應於上訴期間屆滿後20日內補提理由書
於本院。
                                書記官  莊金屏
中    華    民    國  九十七  年    九  月    三十    日
附錄論罪科刑法條：
刑法第三百二十條第一項：
意圖為自己或第三人不法之所有，而竊取他人之動產者，為竊盜
罪，處五年以下有期徒刑、拘役或五百元以下罰金。


司法院資訊處製作；財團法人民間司法改革基金會備份。
